臺灣臺中地方法院交通事件裁定　　　　 94年度交聲字第690號
原處分機關　交通部公路總局台中區監理所
異　議　人
即受處分人　乙○○
上列受處分人因違反道路交通管理處罰條例案件，對於交通部公
路總局臺中區監理所民國九十四年九月三十日所為之處分（中監
違字第裁六○─Ｚ00000000號裁決書），聲明異議，本
院裁定如下：
    主  文
異議駁回。
    理  由
一、按汽車行駛於高速公路或設站管制之道路，而不遵管制之規
    定者，處汽車駕駛人新臺幣（下同）三千元以上六千元以下
    罰鍰，並記違規點數一點，道路交通管理處罰條例第三十三
    條、第六十三條第一項第一款分別定有明文。
二、本件聲明異議意旨略以：伊於為警舉發當日凌晨零時二十五
    分許，行經國道一號公路一六六點八公里處時，當時前方有
    一輛轎車時速為七十公里，且轎車右側是交通車，於是伊往
    左方車道變更且往前行使，並保持安全距離後，靠右行駛，
    並在轉往國道四號前一公里處往外側車道行駛，順著方向行
    駛再下國道四號，結果被警攔下舉發。員警當時口頭告知伊
    未打方向燈，但是伊堅持有打，因為當時警察開單告發時，
    伊只注意罰單上記載未使用方向燈，所以就簽名，以為只罰
    六百元，後來才知道被罰變換車道，爰聲明異議等語。
三、經查：異議人即受處分人乙○○於九十四年七月三十日凌晨
    零時二十九分許，駕駛車牌號碼三Ｑ－八七七○號自用小客
    車，行經國道一號公路一六六點八公里至國道四號公路西向
    十公里處之路段，為警攔停當場舉發不依規定任意變換車道
    違規等情，業據卷附內政部警政署國道公路警察局第三警察
    隊九十四年九月二日以公警三交字第○九四○三七一四二一
    號書函說明：「經查本隊員警九十四年七月三十日零時二十
    九分於執行執行巡邏勤務時，自國道一號公路北向一六六公
    里處至國道四號公路西向十公里處路段，當場發現三Ｑ－八
    七七○號自小客車，任意變換車道未使用方向燈，嚴重影響
    行車安全」等語綦詳，並有舉發違反道路交通管理事件通知
    單一份在卷可稽，並經證人即舉發本件交通違規事實之甲○
    ○警員到庭證述明確。據證人甲○○證稱：「當時我們是在
    國道一號看到受處分人是開一部紅色豐田牌自小客車，在豐
    原路段的北上，我們發現這部車在三個車道之間，左右變換
    車道，都沒有打方向燈，後來該車在進入國道四號減速車道
    （往西）從匝道加速要進入主線道時也沒有使用方向燈，所
    以我們在國道四號西向十公里處將他攔下。」等語，受處分
    人亦當庭表示證人甲○○所述行車方向並無錯誤（均見本院
    九十四年十一月七日庭訊筆錄）。矧該名證人與受處分人平
    日既不相識，又無怨隙，衡情當無刻意設詞誣攀構陷受處分
    人之理，所為前揭證詞應屬可採。尤其本件舉發通知單上之
    違規事實欄詳加載述：「任意變換車道（於左述時、地，自
    外側車道－減速車道－加速車道－外側車道－中線車道－內
    側車道。均未使用方向燈）」等文字，受處分人並已實際簽
    名收受無訛，此經本院函調本件舉發通知單移送聯核閱屬實
    。倘受處分人並無未打方向燈任意於高速公路上變換車道之
    交通違規事實，豈須在上開舉發通知單上簽名確認？而上開
    通知單上所記載之違規事實至為明灼，內容亦極為具體詳盡
    ，受處分人亦無錯認誤判之可能。是其辯稱：以為員警只開
    未打方向燈之罰單才會簽名云云，應屬事後畏罰卸責之詞，
    不足採信。從而，原處分機關交通部公路總局臺中區監理所
    援引上開規定，依法裁處受處分人罰鍰四千元，並記違規點
    數一點，並無不當。本件異議為無理由，應予駁回。
四、據上論斷，應依道路交通管理處罰條例第八十七條第二項、
    道路交通案件處理辦法第十九條，裁定如主文。
中　　華　　民　　國　　94　　年　　12　　月　　27　　日
                  交通法庭　法  官  高文崇
右正本證明與原本無異。
如不服本裁定應於送達後五日內向本院提出抗告狀。
　　　　　　　　　　　　　　書記官　林淑慧
中　　華　　民　　國　　94　　年　　12　　月　　27　　日
